臺灣雲林地方法院刑事協商判決　　　　　100年度訴字第664號
公　訴　人　臺灣雲林地方法院檢察署檢察官
被　　　告　嚴嘉立
指定辯護人　本院公設辯護人許俊雄
上列被告因違反毒品危害防制條例案件，經檢察官提起公訴（10
0 年度毒偵字第853 號），並聲請法院改依協商程序而為判決，
本院認為適當，同意由法官一人獨任進行協商判決程序，判決如
下：
    主      文
嚴嘉立施用第一級毒品，累犯，處有期徒刑拾壹月；扣案之第一
級毒品海洛因貳包（驗餘淨重分別為零點零伍陸玖、零點零肆壹
肆公克，合計為零點零玖捌公克）沒收銷燬之；扣案之包裹前
揭第一級毒品海洛因之外包裝袋貳只，均沒收之。
    事實及理由
一、犯罪事實：
    嚴嘉立前因施用毒品案件，經2 次觀察、勒戒後，均認無繼
    續施用毒品之傾向，觀察、勒戒執行完畢釋放出所，由臺灣
    臺中地方法院檢察署檢察官分別於民國87年07月18日、同年
    10月13日，以87年度偵字第13697 號、87年度偵字第17890
    、21288 號為不起訴處分確定。然其另於前揭觀察勒戒執行
    完畢釋放後5 年內之87年12月間某日起至88年04月29日止、
    87年12月間某日起至88年01月06日止，分別因連續施用第一
    級、第二級毒品，經臺灣高等法院臺中分院以88年度上訴字
    第1721號分別判處有期徒刑10月、6 月，應執行有期徒刑1
    年2 月確定。又於97年間，因施用第一級、第二級毒品案件
    ，經臺灣臺中地方法院（下稱臺中地院）以97年度訴字第27
    74號分別判處有期徒刑9 月、5 月確定；再因施用第一級、
    第二級毒品案件，經臺中地院以97年度訴字第4247號分別判
    處有期徒刑10月、6 月確定；上開4 罪嗣經臺中地院以98年
    度聲字第454 號定應執行刑為有期徒刑2 年1 月確定，於99
    年06月22日縮短刑期假釋出監，至99年09月05日假釋期滿未
    經撤銷，以已執行完畢論。詎其猶不知悔改，於100 年06月
    01日22時許，基於施用第一級毒品之犯意，在雲林縣麥寮鄉
    崙後村台17線道路旁，以將海洛因摻入香菸中點火燃燒吸食
    煙氣之方式，施用第一級毒品海洛因1 次。嗣於同日22時55
    分許，因形跡可疑，為警攔查，嚴嘉立主動交出海洛因2 小
    包（驗餘淨重分別為0.0569、0.0414公克，合計0.0983 公
    克），並向員警供承其於本次採尿前曾於前揭時、地施用第
    一級毒品海洛因之犯行，經警採尿，送驗結果呈嗎啡、可待
    因陽性反應，始悉上情。
二、證據名稱：
  (一)被告嚴嘉立於偵查及本院訊問時之自白。
  (二)詮昕科技股份有限公司100 年06月17日報告編號00000000號
    濫用藥物尿液檢驗報告1 紙。
  (三)雲林縣警察局臺西分局委託檢驗尿液代號與真實姓名對照認
    證單、代號與真實姓名對照表各1 紙。
  (四)行政院衛生署草屯療養院100 年06月17日草療鑑字第100060
    00093號鑑定書1 紙。
  (五)扣案之海洛因2 小包（驗餘淨重分別為0.0569、0.0414公克
    ，合計0.0983公克）。
  (六)員警職務報告1 份。
  (七)刑案資料查註紀錄表、全國施用毒品案件紀錄表、矯正簡表
    及臺灣臺中地方法院檢察署檢察官87年度偵字第13697 號不
    起訴處分書、臺灣高等法院臺中分院88年度上訴字第1721號
    刑事判決各1 份。
三、本案經檢察官與被告、辯護人於審判外達成協商之合意，且
    被告已認罪，其合意內容為：嚴嘉立施用第一級毒品，累犯
    ，處有期徒刑11月，扣案之海洛因2 包均沒收銷燬之（驗餘
    淨重分別為0.0569、0.0414公克，合計為0.0983公克），扣
    案之包裹前揭第一級毒品海洛因之外包裝袋2 只，均沒收之
    。
四、附註事項：
    扣案之白色粉末2 包（送驗淨重分別為0.0571、0.042 公克
    ，驗餘淨重分別為0.0569、0.0414公克），鑑定結果均確含
    海洛因之成分，屬毒品危害防制條例第2 條第1 項第1 款所
    列之第一級毒品，有行政院衛生署草屯療養院100 年06月17
    日草療鑑字第10006000093 號鑑定書1 紙（見偵查卷第25頁
    ），應依同條例第18條第1 項前段之規定，均沒收銷燬之；
    至扣案之包裹上開第一級毒品之外包裝袋共2 只，亦均係被
    告所有預供其為本件施用第一級毒品海洛因犯罪使用，業據
    被告供述至明（見警卷第2 頁；本院卷第36頁正面），爰依
    刑法第38條第1 項第2 款之規定，宣告沒收。
五、應適用之法條：刑事訴訟法第455 條之2 第1 項、第455 之
    4 第2 項、第455 條之8 、第454 條第1 項，毒品危害防制
    條例第10條第1 項、第18條第1 項前段，刑法第11條前段、
    第47條第1 項、第38條第1 項第2 款。
六、協商判決原則上不得上訴。但有刑事訴訟法第455 條之4 第
    1 項第1 款「於本訊問程序終結前，被告撤銷協商合意或檢
    察官撤回協商聲請者」；第2 款「被告協商之意思非出於自
    由意志者」；第4 款「被告所犯之罪非第455 條之2 第1 項
    所定得以協商判決者」；第6 款「被告有其他較重之裁判上
    一罪之犯罪事實者」；第7 款「法院認應諭知免刑或免訴、
    不受理者」情形之一，或協商判決違反同條第2 項「法院應
    於協商合意範圍內為判決；法院為協商判決所科之刑，以宣
    告緩刑或2 年以下有期徒刑、拘役或罰金為限」等規定者（
    以上均簡稱但書情形）外，不在此限（即有但書情形，依法
    仍得上訴）。
七、本件如有上述但書情形，且不服本判決時，得自收受判決送
    達之日起10日內，向本院提出上訴狀（須附繕本），上訴於
    第二審法院。
本案經檢察官黃嬿如到庭執行職務。
中    華    民    國   100    年    9     月    16    日
                  刑事第四庭  法  官  陳佩怡
以上正本證明與原本無異。
                              書記官  林佳慧
中    華    民    國   100    年    9     月    16    日
附錄本案論罪科刑法條全文：
毒品危害防制條例第10條
施用第一級毒品者，處 6 月以上 5 年以下有期徒刑。
施用第二級毒品者，處 3 年以下有期徒刑。